# 也是关于长投准则的，求助陈老师。

提问人：liubin988513 时间：2014-09-01 20:42:25
其他综合收益是个报表列示项目，不是核算科目。

回答人：chenyiwei
应该是例题 20 没有修改到位所致。例题 16 中“其他综合收益”就是一个一级科目。